臺灣彰化地方法院刑事判決　　　　　　 100年度易字第1044號
聲　請　人　臺灣彰化地方法院檢察署檢察官
被　　　告　陳詩圳
上列被告因違反毒品危害防制條例案件，經檢察官聲請簡易判決
處刑（100 年度毒偵字第1538號），本院認不適宜依簡易程序為
之，改依通常程序審理，並依簡式審判程序判決如下：
    主  文
陳詩圳施用第二級毒品，累犯，處有期徒刑柒月。扣案之玻璃吸
食器壹支沒收。
    事  實
一、陳詩圳前因違反麻醉藥品管理條例案件，經本院於民國87年
    8 月27日以86年度訴字第1213號判決處有期徒刑6 年確定；
    再因施用第一、二級毒品案件，經臺灣彰化地方法院檢察署
    （下稱彰化地檢署）檢察官提起公訴並聲請強制戒治，強制
    戒治部分，經本院裁定送強制戒治後，於90年3 月27日停止
    戒治出監，90年10月6 日期滿未經撤銷視為執行完畢；刑責
    部分，則經本院於90年2 月27日以90年度訴字第17號判決處
    有期徒刑8 月、5 月，定應執行有期徒刑10月確定，上開兩
    案件經接續入監執行，於93年11月5 日因縮短刑期假釋出監
    併付保護管束，於96年9 月18日假釋期滿未經撤銷而執行完
    畢。又因施用毒品案件，經本院於96年11月6 日以96年度毒
    聲字第614 號裁定送觀察勒戒後，認有繼續施用毒品之傾向
    ，再經本院於97年3 月4 日以97年度毒聲字第99號裁定令入
    戒治處所施以強制戒治，嗣於97年12月18日執行完畢釋放，
    並由彰化地檢署檢察官以98年度戒毒偵字第9 、10、11號為
    不起訴處分確定。詎仍不知悔改，復基於施用第二級毒品甲
    基安非他命之犯意，於100 年7 月26日上午5 時許，在位於
    彰化縣埔鹽鄉○○村○○路○ 段6 號之「美谷電子遊藝場」
    ，以將甲基安非他命置於玻璃吸食器燒烤吸食其煙霧之方式
    ，施用甲基安非他命1 次。嗣因另案遭通緝，而於100 年7
    月26日上午11時許，在上開「美谷電子遊藝場」為警緝獲，
    並扣得其所有供本案施用毒品所用之玻璃吸食器1 支，復經
    採集其尿液送驗，結果呈甲基安非他命及安非他命陽性反應
    ，而悉上情。
二、案經彰化縣警察局溪湖分局報請臺灣彰化地方法院檢察署檢
    察官聲請簡易判決處刑。
    理  由
一、被告陳詩圳所犯為死刑、無期徒刑、最輕本刑為3 年以上有
    期徒刑或高等法院管轄第一審案件以外之罪，並於本院行準
    備程序時就被訴事實為有罪之陳述，本院合議庭依刑事訴訟
    法第273 條之1 第1 項規定，裁定改由受命法官獨任行簡式
    審判程序，合先敘明。
二、上揭事實，業據被告於警詢、偵訊及本院審理中均坦承不諱
    ，且被告經警採集其尿送檢驗結果，確呈安非他命、甲基安
    非他命陽性反應，此有彰化縣警察局溪湖分局委託檢驗尿液
    代號與真實姓名對照認證單、詮昕科技股份有限公司於100
    年8 月5 日出具之編號00000000號濫用藥物尿液檢驗報告各
    1 紙在卷可稽，此外，尚有扣案之玻璃吸食器1 支可資佐證
    ；足認被告任意性自白與事實相符。又被告前因施用毒品案
    件，經本院於96年11月6 日以96年度毒聲字第614 號裁定送
    觀察勒戒後，認有繼續施用毒品之傾向，再經本院於97年3
    月4 日以97年度毒聲字第99號裁定令入戒治處所施以強制戒
    治，嗣於97年12月18日執行完畢釋放，並由彰化地檢署檢察
    官以98年度戒毒偵字第9 、10、11號為不起訴處分確定之事
    實，復有臺灣彰化地方法院檢察署刑案資料查註紀錄表、臺
    灣高等法院被告前案紀錄表各1 份在卷可證。綜上所述，本
    件事證已臻明確，被告前開犯行，堪以認定，應予依法論科
    。
三、按甲基安非他命為毒品危害防制條例第2 條第2 項第2 款所
    規定之第二級毒品，不得施用。是核被告所為，係犯毒品危
    害防制條例第10條第2 項之施用第二級毒品罪；被告為供施
    用而持有毒品之低度行為，應為施用之高度行為所吸收，不
    另論罪。又被告前有事實欄所載之前科紀錄，有臺灣高等法
    院被告前案紀錄表1 份附卷可考，其受有期徒刑執行完畢，
    5 年內故意再犯本件有期徒刑以上之罪，為累犯，應依刑法
    第47條第1 項規定，加重其刑。爰審酌被告曾因施用毒品經
    送觀察、勒戒及強制戒治後，仍未知警惕，再犯本案之罪，
    足見其雖經上開治療程序，仍未徹底戒除惡習遠離毒害，顯
    未能善體國家設置觀察、勒戒機構，協助毒品施用者戒除毒
    害之良法美意，惟念及施用毒品本質上係戕害自身健康之行
    為，尚未嚴重破壞社會秩序或侵害他人權益，暨其犯後尚知
    坦承犯行、態度良好等一切情狀，量處如主文所示之刑，以
    示懲儆。扣案之玻璃吸食器1 支，係被告所有，供其為本案
    犯行所用之物，業據被告供承在卷，爰依刑法第38條第1 項
    第2 款之規定宣告沒收。
據上論斷，應依刑事訴訟法第452 條、第273 條之1 第1 項、第
299 條第1 項前段，毒品危害防制條例第10條第2 項，刑法第11
條前段、第47條第1 項、第38條第1 項第2 款，判決如主文。
本案經檢察官賴政安到庭執行職務。
中    華    民    國   100    年    10    月    12    日
                  刑事第二庭  法  官  林怡君
以上正本證明與原本無異。
如不服本判決應於收受判決後10日內向本院提出上訴書狀，並應
敘述具體理由；其未敘述上訴理由者，應於上訴期間屆滿後20日
內向本院補提理由書（均須按他造當事人之人數附繕本）「切勿
逕送上級法院」。
中    華    民    國   100    年    10    月    12    日
                              書記官  顧嘉文
附錄本案論罪科刑法條全文：
毒品危害防制條例第10條
施用第一級毒品者，處 6 月以上 5 年以下有期徒刑。
施用第二級毒品者，處 3 年以下有期徒刑。